臺灣桃園地方法院刑事判決　　　　　　100年度矚重訴字第2號
公　訴　人　臺灣桃園地方法院檢察署檢察官
被　　　告　鄭金盛
指定辯護人　本院公設辯護人林銘宏
上列被告因家暴殺人案件，經檢察官提起公訴（99年度偵字第32
599 號），本院判決如下：
    主  文
鄭金盛殺人，處有期徒刑拾貳年，扣案之水果刀壹把沒收之。
    事  實
一、鄭金盛與張惠惠係同居之男女朋友，兩人具有家庭暴力防治
    法第3 條所定之家庭成員關係，民國99年12月25日晚上9 時
    30分許，在桃園縣中壢市○○○○街288 巷30弄12號住處客
    廳，鄭金盛與張惠惠共同飲酒，兩人因細故發生爭吵，愈吵
    愈烈，鄭金盛憤而自廚房窗台旁取出1 把手果刀，多次持刀
    抵住張惠惠胸前（張惠惠兩乳間胸骨上疑似刀尖點狀威脅傷
    ），企圖威脅制止張惠惠繼續爭吵，惟張惠惠並未停止爭吵
    ，鄭金盛竟憤而基於殺人之犯意，持水果刀朝張惠惠之左胸
    乳部內上側2-3 肋骨間，猛刺1 刀，傷口長2 公分、深入胸
    腔穿刺心臟，鄭金盛一開始不以為意，惟不久後發現張惠惠
    陷入昏迷，旋在其殺人犯罪尚未被有偵查犯罪職權之公務員
    發覺前，於同日晚上9 時59分許，撥打119 電話請求救護，
    並由119 轉報中壢分局勤務中心，復向前來處理之桃園縣政
    府警察局中壢分局文化派出所警員自首殺人並接受裁判，嗣
    張惠惠雖經送醫救治，仍於同日晚上11時53分，因心臟穿刺
    ，造成心包填塞、循環衰竭死亡，嗣員警並在鄭金盛住處扣
    得犯罪所用之水果刀1 把。
二、案經鄭金盛自首及桃園縣政府警察局中壢分局報告臺灣桃園
    地方法院檢察署檢察官相驗屍體後偵查起訴。
    理  由
一、證據能力：
  (一)按被告之自白，非出於強暴、脅迫、利誘、詐欺、疲勞訊問
    、違法羈押或其他不正之方法，且與事實相符者，得為證據
    ；被告陳述其自白係出於不正之方法者，應先於其他事證而
    為調查，該自白如係經檢察官提出者，法院應命檢察官就自
    白之出於自由意志，指出證明之方法，刑事訴訟法第156 條
    第1 項、第3 項定有明文。準此，被告對檢察官所提渠於警
    詢時及偵查中之供述，其證據能力並無意見，復本院亦查無
    有何顯然不正之方法取得情事，而悖於其自由意志，是被告
    前開供述得為證據，合先敘明。
  (二)次按被告以外之人（包括證人、鑑定人、告訴人、被害人及
    共同被告等）於審判外之陳述雖不符刑事訴訟法第159 條之
    1 至之4 等4 條之規定，而經當事人於審判程序同意作為證
    據，法院審酌該言詞陳述或書面陳述作成時之情況，認為適
    當者，亦得為證據；當事人、代理人或辯護人於法院調查證
    據時，知有刑事訴訟法第159 條第1 項不得為證據之情形，
    而未於言詞辯論終結前聲明異議者，視為有前項之同意，同
    法第159 條之5 定有明文。立法意旨在於傳聞證據未經當事
    人之反對詰問予以核實，原則上先予排除。惟若當事人已放
    棄反對詰問權，於審判程序中表明同意該等傳聞證據可作為
    證據；或於言詞辯論終結前未聲明異議，基於尊重當事人對
    傳聞證據之處分權，及證據資料愈豐富，愈有助於真實發見
    之理念，且強化言詞辯論主義，使訴訟程序得以順暢進行，
    上開傳聞證據亦均具有證據能力。查本件下列所引用之被告
    以外之人於審判外之陳述，因公訴人、被告、辯護人均表示
    不爭執其證據能力，復本院認其作成之情形並無不當情形，
    經審酌後認為適當，故前開審判外之陳述得為證據，併此敘
    明。
  (三)另本院以下所引用之非供述證據，均與本件事實具有自然關
    聯性，且核屬書證、物證性質，又查無事證足認有違背法定
    程序或經偽造、變造所取得等證據排除之情事，復經本院依
    刑事訴訟法第164 條、第165 條踐行物證、書證之調查程序
    ，況公訴人及被告、辯護人對此部分之證據能力亦均不爭執
    ，是堪認均有證據能力。
二、上開犯罪事實，業據被告鄭金盛坦承：伊與張惠惠同居五年
    多，99年11月25日下午10時許，伊與張惠惠在中壢市內定里
    家中發生口角，伊氣沖沖地跑去廚房窗戶旁拿取水果刀，準
    備嚇嚇張惠惠，所以拿刀頂住被害人的胸口，之後伊有回頭
    把刀子移開，但張惠惠繼續刺激伊，伊一時氣憤就回頭拿刀
    刺入張惠惠的胸口，後來伊一看不對勁，就趕快打電話至11
    9 請救護人員到場處理等語不諱（99年度偵字第32599 號卷
    第8-13.43-45.54-56頁；100 年度相字第65號卷第12-17.33
    -38 頁；99年度聲羈字第819 號卷第5-6 頁；100 年度偵聲
    字第111 號卷第15頁；100 年度矚重訴字第2 號卷第9-11.2
    2-24.71-78頁），核與證人張靜中（99年度偵字第32599 號
    卷第17-19 頁；100 年度相字第65號卷第9-11.42-43.56-57
    頁）、張惠盟於警詢、偵查中之證述（99年度偵字第32599
    號卷第20-22 頁；100 年度相字第65號卷第6-8.42-43.56-5
    7.101-102 頁）情節相符，並有現場照片、手機通訊紀錄畫
    面翻拍照片、扣案水果刀照片（99年度偵字第32599 號卷第
    32-37 頁；100 年度相字第65號卷第23-28 頁）、桃園縣政
    府警察局勤務指揮中心受理案件紀錄表（報案時間：99年12
    月25日22時1 分，報案電話：0000000 ）（100 年度相字第
    65號卷第31-32.39-40 頁）、桃園縣政府警察局中壢分局現
    場勘察報告暨附件資料（照片、刑案現場圖）（100 年度相
    字第65號卷第44-54 頁）、張惠惠之行政院衛生署桃園醫院
    病歷摘要（99年度偵字第32599 號卷第31頁；100 年度相字
    第65號卷第22頁）、臺灣桃園地方法院檢察署99年12月26日
    相驗筆錄（100 年度相字第65號卷第41頁）、臺灣桃園地方
    法院檢察署99年12月28日解剖筆錄（100 年度相字第65號卷
    第55頁）、臺灣桃園地方法院檢察署99年12月28日及100 年
    3 月25日相驗屍體證明書（100 年度相字第65號卷第58.103
    頁）、臺灣桃園地方法院檢察署檢驗報告書（100 年度相字
    第65號卷第61-66 頁）、桃園縣政府警察局中壢分局100 年
    1 月21日中警分刑字第1007015037號函暨附件資料（相驗相
    片）（100 年度相字第65號卷第68-84 頁）、法務部法醫研
    究所100 年3 月14日法醫理字第1000000003號函暨附件資料
    （法醫研究所（99）醫剖字第0991104325號解剖報告書、法
    醫研究所（100 ）醫鑑字第1001100005號鑑定報告書）附卷
    可稽，並有水果刀1 支、死者內衣1 件、死者胸罩1 件、死
    者背心1 件扣案可資佐證，足認被告前揭自白與事實相符，
    堪以採信。本件事證明確，被告犯行洵堪認定，應依法論科
    。
三、查被告與死者係同居關係，屬於家庭暴力防治法第3 條第2
    款所稱之家庭成員。核被告所為，係犯刑法第271 條第1 項
    之殺人罪，且屬家庭暴力防治法第2 條第2 項所稱之家庭暴
    力罪。又查被告於實施犯罪後，於該管公務員未發覺前，即
    撥打119 電話請求救護，並由119 轉報中壢分局勤務中心，
    復向前來處理之桃園縣政府警察局中壢分局文化派出所警員
    自首殺人並接受裁判，此有前開通訊紀錄畫面翻拍照片（99
    年度偵字第32599 號卷第36頁；100 年度相字第65號卷第23
    -28 頁）、桃園縣政府警察局勤務指揮中心受理案件紀錄表
    （報案時間：99年12月25日22時1 分，報案電話：0000000
    ）（100 年度相字第65號卷第31-32.39-40 頁）附卷可稽。
    是被告確係於犯罪後，在該管公務員發覺前，向警方自首犯
    罪，並接受裁判，應依刑法第62條前段規定，減輕其刑。爰
    審酌被告與死者為同居關係，同居期間已長達5 年，竟未能
    控制自身情緒，僅因一言不合而罔顧長年共同生活、相互扶
    持之情誼，以持水果刀朝張惠惠之左胸乳部內上側2-3 肋骨
    間，猛刺1 刀，傷口長2 公分、深入胸腔穿刺心臟，不僅造
    成被害人死亡之結果，且對被害人之子女造成莫大之創痛及
    不知如何面對人倫悲劇之矛盾、複雜情緒，兼衡被告於警詢
    、偵查及本院審理中始終坦承犯行，坦然接受裁判，尚知悔
    悟態度等一切情狀，量處如主文所示之刑，以示懲儆。扣案
    之水果刀一把係被告所有供本案犯行所用之物，業據被告供
    承在卷（本院卷第73頁反面參照），爰依刑法第38條第1 項
    第2 款、第3 項之規定宣告沒收。
據上論斷，應依刑事訴訟法第299 條第1 項前段，刑法第271 條
第1 項、第62條前段、第38條第1 項第2 款，判決如主文。
本案經檢察官梁光宗到庭執行職務。
中    華    民    國   100    年    6     月    3     日
                刑事第六庭審判長法  官  錢建榮
                                法  官  陳德池
                                法  官  游智棋
以上正本證明與原本無異。
如不服本判決應於收受判決後10日內向本院提出上訴書狀，並應
敘述具體理由。其未敘述上訴理由者，應於上訴期間屆滿後20日
內向本院補提理由書（均須按他造當事人之人數附繕本）「切勿
逕送上級法院」。
                                書記官  陳育萱
中    華    民    國   100    年    6     月    9     日
附錄本案論罪科刑法條：
中華民國刑法第271條
（普通殺人罪）
殺人者，處死刑、無期徒刑或10年以上有期徒刑。
前項之未遂犯罰之。
預備犯第1 項之罪者，處2 年以下有期徒刑。